【裁判字號】    90,自,305
【裁判日期】    900927
【裁判案由】    誣告等
【裁判全文】
臺灣高雄地方法院刑事判決                            九十年度自字第三五號
    自  訴  人  戊○○
    被      告  丁○○
右列被告因誣告等案件，經自訴人提起自訴，甲○判決如左：
        主  文
丁○○無罪。
        理  由
一、本件自訴意旨略以：被告丁○○與自訴人劉荻萱原係男女朋友關係，民國九十年
    五月二十八日晚上被告約自訴人至高雄縣立文化中心（以下簡稱文化中心）談事
    ，自訴人不疑有詐，依約前往，其間被告竟藉故如廁，打電話謊報遭自訴人綁架
    ，於同日晚上十一時許，高雄縣警察局壽天派出所四名警員到文化中心將自訴人
    帶到派出所場，被告涉犯誣告罪嫌云云。
二、按犯罪事實應依證據認定之，無證據不得推定其犯罪事實；又不能證明被告犯罪
    者，應諭知無罪之判決，刑事訴訟法第一百五十四條及第三百零一條第一項分別
    定有明文。訊據被告丁○○，矢口否認涉有上開罪嫌，辯稱：伊與自訴人係男女
    朋友，因與自訴人個性不合，而要求分手，但自訴人不同意，於八十九年二月二
    十八日晚上，伊應自訴人之要求開車載自訴人至文化中心談判感情之事，談論半
    小時仍沒結論，伊要求先回家但自訴人不接受，因之前與自訴人談判曾整夜無法
    回家，所以伊才假借上廁所打電話告訴伊母親，自訴人不讓伊回去，並要伊母親
    趕快到文化中心來，伊沒有請伊母親報警處理等語。經查，被告於九十年五月二
    十八日晚上，與自訴人在文化中心談判時，僅藉故打電話回家要求伊母親丙○○○到文化中心幫伊解圍，並未要求丙○○○報警處理乙節，業經證人丙○○○於
    甲○調查中證述明確（見甲○九十年八月七日訊問筆錄），足見被告辯稱未要求
    丙○○○報警乙節，應非虛妄。又，於同日晚上十時許，高雄縣警察局岡山分局
    壽天派出所值班員警乙○○，在派出所接獲被告母親丙○○○報案，稱其兒子在
    文化中心被一名女子綁架，隨即通知巡邏警網前往處理，且巡邏警網員警羅文星
    、穆皆得、楊昭崑等人，於接獲值班員警乙○○告知三菱白色汽車在文化中心遭
    綁架後，立刻前往處理並尋獲該白色三菱汽車，始發現是被告與自訴人間男女感
    情糾紛，遂請自訴人及其親友、被告與其父母一起到派出所由備勤員警施景文處
    理，並由施景文警員填載工作紀錄簿乙節，業經證人乙○○、羅文星、施景文於
    甲○審理中結證明確，並有於報案內容欄記載「左記陳姓婦人前來本所口述說她
    兒子於上記時地（即九十年五月二十八日二十二時許，文化中心停車場），被他
    的女朋友綁架於車內，情況緊急，請速派人前往處理。該婦人沒有接受年級資料
    登記就離開。」之高雄縣警察局岡山分局壽天派出所受理各類案件紀錄表，及載
    有「處理丁○○遭綁架一案，經了解係誤會一場，為男女感情糾紛，經巡邏警網
    前往文化中心停車場，發現丁○○與劉荻萱坐於小客車內，原因是丁○○要求分
    手，而劉荻萱拒不下車，而丁○○不知所措，便向家人求救，而其父母誤以為丁○○行動受控制，疑遭挾持，遂向警方報案，雙方面願自行處理。」之員警工作
    紀錄簿乙紙在卷可憑，益證前往壽天派出所向值班員警乙○○報案者確係被告母
    親丙○○○無訛。此外，又查無其他積極之證據足以證明被告涉有上開誣告罪嫌
    ，其犯罪不能證明，爰為無罪之諭知。
三、至於證人丙○○○明知被告未遭綁架，卻向高雄縣警察局壽天出所報案指稱被告
    遭綁架，其是否另涉誣告罪嫌，應由檢察官另為偵辦，附此敘明。
據上論斷，應依刑事訴訟法第三百四十三條、第三百零一條第一項，判決如主文。
中      華      民      國    九十    年      九      月     二十七     日
                                  臺灣高雄地方法院刑事第四庭
                                      法  官  廖  純  卿
右正本證明與原本無異。
如不服本判決，應於判決送達後十日內，向甲○提出上訴狀。
                                      書記官  林  孝  聰
中      華      民      國    九十    年      九      月     二十八     日


司法院資訊處製作；財團法人民間司法改革基金會備份。
